@ -0,0 +1,143 @@
---
title: "Atlantoil"
output: 
  flexdashboard::flex_dashboard:
    orientation: rows
    vertical_layout: scroll
---

```{r setup, include=FALSE}
library(flexdashboard)
```

# Sumário {data-table=row}

Column {data-width=250}
-----------------------------------------------------------------------
### Sumário
```{r}
artigos <- 91
valueBox(artigos,
         icon = "fa-pencil",
         caption = "Artigos publicados")
```

### Articles per Day

```{r}
articles <- 20
valueBox(articles, icon = "fa-pencil")
```

### Comments per Day

```{r}
comments <- 60
valueBox(comments, icon = "fa-comments")
```

### Spam per Day

```{r}
spam <- 80
valueBox(spam, 
         icon = "fa-trash",
         color = ifelse(spam > 10, "warning", "primary"))
```




Column {data-width=750}
-----------------------------------------------------------------------
### Quantidade de óleo derramado

### Quantidade de óleo derramado


# Gráficos {data-table=row}

Column {data-width=650}
-----------------------------------------------------------------------

### Documentos científicos sobre o óleo

```{r}



```

Column {data-width=350}
-----------------------------------------------------------------------

### Quantidade de óleo derramado

```{r}

library(ggplot2)
library(plotly)
#dados <- datasets::iris
histograma = ggplot(data=iris,
                    aes(x=Sepal.Length,fill=Species)) + 
  geom_histogram() 
ggplotly(histograma)

```

### Quantidade de trabalhos publicados

```{r}
library(shiny)
library(DT)
library(readxl)
dados <- read_excel("data_oil.xlsx")
dados1 <- dados[,c(1,37,23,13)]

library(tidyverse)
dados_plot <- dados %>% 
  group_by(PY) %>% 
  count() 

library(ggplot2)
plot_anos <- ggplot(dados_plot) +
              aes(x = PY, weight = n, fill=as.factor(PY)) +
              geom_bar() +
              labs(y = "Número de trabalhos", x = "") +
              theme_bw()

ggplotly(plot_anos)

```


# Tabela 

Column {data-height=600}
-----------------------------------------------------------------------

### Trabalhos publicados
```{r}
library(shiny)
library(DT)
library(readxl)

dados <- read_excel("data_oil.xlsx")
dados1 <- dados[,c(1,37,23,13)]

datatable(
    dados1, filter = 'top',
    extensions = 'Buttons', 
    options = list(scrollX = TRUE
                   , pageLength = 5
                   , dom = 'Blfrtip'
                   ,buttons = c('copy', 'csv', 'excel', 'pdf', 'print',
                                'colvis'))
    )
```


# Terceira {data-table=row }
